# 请教陈版表决权未过半的控制判断问题

提问人：Jack1017 时间：2019-11-06 06:30:14
拟上市公司甲，控股股东 A 目前在甲公司的持股比例为 64%，第二股东 B的持股比例为 30%，第三股东C持股比例为6%；董事会共有 7 名董事，A公司提名 4 名董事，B 公司提名 2 名董事，C 公司提名 1 名董事。拟上市前，控股股东 A 对甲公司能够控制，做并表处理。目前甲公司计划在科创板上市，预计经过上市融资后，原控股股东 A 的股权比例会被稀释到58%，第二股东的股权比例会被稀释到 27%，第三股东 5%；预计发行上市后，甲公司的董事会人数增加至 11 名。其中独立董事 4 名，股东 A 可以提名 5 名董事，股东 B 提名 2 名董事（其中有一名担任甲公司董事长，经 A 许可），股东 C 没有董事席位。请问陈版，甲公司章程在没有其他特殊安排的情况下（股东大会决议一般事项表决权需过半，董事会决议需表决权过半），上市后控股股东 A 能否对甲公司形成控制，做并表处理。

回答人：chenyiwei
在引入独立董事之后，A 在非独立董事的席位中仍占多数。理论上独立董事应维护全体股东利益，但更倾向于维护中小股东利益，在此情况下，A在董事会的总体席位数中占 5/11，未过半，据此可以考虑以下问题：
1 、A对甲的财务、经营等相关决策的实际主导权是否仍保留；
2 、A 对独立董事提名、罢免的实际主导权；
3 、从实际运作情况看，独立董事的角色更多地是监督还是参与财务、经营等相关事项决策；独立董事自身所任职单位与甲公司或 A 公司有无业务上的关联等。